最高法院刑事判決　　　　　　一○○年度台上字第四七四二號
上　訴　人　陳俊勳
上列上訴人因違反毒品危害防制條例等罪案件，不服台灣高等法
院台中分院中華民國一００年六月十六日第二審判決（一００年
度上訴字第一００一號、第一０二三號，起訴案號：台灣彰化地
方法院檢察署一００年度偵字第八五九號、第一八五三號），提
起上訴，本院判決如下：
    主  文
上訴駁回。
    理  由
按刑事訴訟法第三百七十七條規定：上訴於第三審法院，非以判
決違背法令為理由不得為之；是提起第三審上訴，應以原判決違
背法令為理由，係屬法定要件；如果上訴理由書狀並未依據卷內
訴訟資料，具體指摘原判決不適用何種法則或如何適用不當，或
所指摘原判決違法情事顯與法律規定得為第三審上訴理由之違法
情形不相適合時，均應認其上訴為違背法律上之程式，予以駁回
。本件原判決維持第一審論處上訴人陳俊勳轉讓第一級毒品三罪
（均累犯，各處有期徒刑十月、一年四月、一年四月；並均為相
關從刑之宣告）；販賣第一級毒品四罪（均累犯，各處有期徒刑
十五年六月、十五年八月、十五年六月、十五年六月；並均為相
關從刑之宣告）罪刑之判決，駁回上訴人在第二審之上訴，已詳
敘其認定所憑之證據及認定之理由；自形式上觀察，原判決並無
違背法令之情形。
一、轉讓第一級毒品海洛因部分：
上訴人之上訴意旨略稱：（一）證人李隆寶所為之陳述部分前後
不符，原判決未加以審究，顯違背證據法則。（二）上訴人於原
審聲請勘驗本案之監聽錄音帶之錄音與譯文記載是否相符，原審
未予勘驗，亦未提示供上訴人辨認，有調查未盡之違法等語。
惟查：原判決依憑上訴人之自白、證人李隆寶之證述、行動電話
之通訊監察譯文及扣案之行動電話（含SIM 卡）等證據，於理由
欄詳敘上訴人有如原判決附表一所示轉讓第一級毒品海洛因犯行
之理由（見原判決正本第七頁）；經核俱與卷內資料相符，其論
斷於法亦無不合。復按：依卷內資料，證人李隆寶於警詢、偵訊
中證述上訴人確有轉讓第一級毒品海洛因予其施用等情，其於警
詢、偵訊中之證述，前後並無不符，原判決據之作為上訴人自白
轉讓第一級毒品海洛因犯行之補強證據（見原判決正本第七頁）
；經核與證據法則並無違背。又審判期日之訴訟程序，專以審判
筆錄為證，刑事訴訟法第四十七條定有明文。本件原審於民國一
００年六月二日進行審判程序，業就卷內事證進行調查，且提示
相關證據或告以要旨供上訴人辨明，復經原審審判長訊問上訴人
：「尚有何證據調查？」，上訴人及其辯護人均答稱：「無」；
之後並就原判決所認定之事實，訊問上訴人，復予上訴人辯解及
其辯護人為上訴人辯護之機會（見原審卷第七十三至七十八頁）
；原審踐行之訴訟程序亦無違誤。上訴意旨(一)(二)無非就原判決已
明白論斷之事項或無違法律規定之程序再事爭執，俱非適法之第
三審上訴理由。綜上，應認上訴人此部分之上訴為違背法律上之
程式，予以駁回。
二、販賣第一級毒品海洛因部分：
上訴人之上訴意旨略稱：（一）證人洪沛霖、劉建顯、賴志緯（
以下除各別稱其姓名者外，合稱為洪沛霖等）所為之陳述部分前
後不符，且相互歧異，原判決未加審究，顯違背證據法則。（二
）原判決未敘明何以不採上訴人所主張並無意圖營利之理由，亦
有違誤。（三）上訴人於原審聲請勘驗本案之監聽錄音帶之錄音
與譯文記載是否相符，原審未予勘驗，亦未提示供上訴人辨認，
有調查未盡之違法等語。
惟查：原判決依憑調查證據之結果並綜合卷內證據資料，認定上
訴人有其事實欄所載販賣第一級毒品四罪之犯行，已於理由內詳
敘其調查證據之結果及取捨證據認定之理由。對於上訴人否認販
賣第一級毒品四罪犯行所辯：伊係幫洪沛霖等向他人購買第一級
毒品海洛因，並未賺取差價，僅係幫助洪沛霖等施用毒品，雖伊
於交付劉建顯、賴志緯海洛因後有要求渠等分給部分海洛因供其
施用，但此為幫助施用毒品行為完成後之另一行為，劉建顯、賴
志緯可自由決定是否將購入之海洛因分予施用，伊無意圖營利之
主觀犯意云云；認如何與事實不符而無可採，逐一加以指駁（見
原判決正本第八至十六頁）；經核俱與卷內資料相符，其論斷於
法亦無不合。復按：（一）原判決已於理由欄說明證人洪沛霖等
於警詢、偵訊及第一審審理時所證上訴人販賣第一級毒品海洛因
等情，前後並無不符或相互歧異（見原判決正本第八至十四頁）
；上訴人亦未具體指出究竟如何不符或歧異，原判決將證人洪沛
霖等之證詞採為論罪之基礎，與證據法則並無違背。（二）原判
決依憑證人洪沛霖等之證述，於理由欄詳敘上訴人販賣第一級毒
品予洪沛霖，而洪沛霖與上訴人係國中同學，並非至親，且該海
洛因交易係屬有償行為，上訴人向洪沛霖先收取價款，嗣後付毒
品，倘非有厚利可圖，自無平白甘冒觸犯重罪之風險而特意有償
交付第一級毒品，其主觀上有營利之意圖之理由。又劉建顯及賴
志緯分別向上訴人購得第一級毒品後，上訴人均向渠等表示，因
未賺取差價，故要求渠等將其所購得之海洛因分予上訴人施用，
上訴人亦有賺取毒品供己施用之營利行為。至劉建顯、賴志緯苟
收到第一級毒品海洛因，不同意分予上訴人施用，並不能反證上
訴人主觀上無營利之意圖，充其量僅係上訴人實際上已否獲利之
問題，上訴人所辯無意圖營利云云，不足採信之理由（見原判決
正本第十四至十六頁）；經核於法亦無違誤。（三）審判期日之
訴訟程序，專以審判筆錄為證，刑事訴訟法第四十七條定有明文
。本件原審於一００年六月二日進行審判程序，業就卷內事證進
行調查，且提示相關證據或告以要旨供上訴人辨明（見原審卷第
七十三至七十八頁）；原審踐行之訴訟程序並無違誤。上訴意旨
(一)至(三)所執，無非就原審採證認事職權之適法行使及原判決已明
白論斷之事項或無違法律規定之程序再事爭執，俱非適法之第三
審上訴理由。綜上，應認上訴人之上訴為違背法律上之程式，予
以駁回。
據上論結，應依刑事訴訟法第三百九十五條前段，判決如主文。
中    華    民    國  一○○  年    八    月  二十四  日
                      最高法院刑事第四庭
                          審判長法官  林  永  茂  
                                法官  蘇  振  堂  
                                法官  林  立  華  
                                法官  蔡  國  在  
                                法官  陳  春  秋  
本件正本證明與原本無異
                                      書  記  官  
中    華    民    國  一○○  年    九    月    一    日
                                                     Ｍ